【裁判字號】    97,聲,2034
【裁判日期】    970829
【裁判案由】    聲請具保停止羈押
【裁判全文】
臺灣臺北地方法院刑事裁定              97年度聲字第2034號
聲請人  即
被告之配偶  甲○○
被      告  乙○○
上列聲請人因被告竊盜案件（本院97年度易字第2475號），聲請
具保停止羈押，本院裁定如下：
    主      文
聲請駁回。
    理      由
一、聲請意旨略以：被告乙○○於民國97年7月3日因竊盜案遭羈
    押，迄今已一個多月，被告在押期間對於警方及檢察官偵訊
    均已供述在卷，並無新事證待查，亦無共犯可資串證或可供
    湮滅之證據，復有固定住居所，並無刑事訴訟法第101條所
    定必須羈押之情形，且被告所犯罪名亦非最輕本刑5年以上
    之重罪，實無長期羈押之必要，聲請人懷孕八個半月，即將
    生產，現一人獨居，隨時需要人在旁照顧、協助送醫，急切
    希望被告返家陪產，以盡父親之責，為此聲請具保停止羈押
    等語。
二、按「被告經法官訊問後，認為犯下列各款之罪，其嫌疑重大
    ，有事實足認為有反覆實施同一犯罪之虞，而有羈押之必要
    者，得羈押之：五、刑法第320條、第321條之竊盜罪」，刑
    事訴訟法第101條之1第1項第5款定有明文。所謂執行羈押之
    必要與否，或執行羈押後有無繼續羈押之必要，自許由法院
    按照訴訟進行程度及其他一切情事，而為認定，最高法院29
    年抗字第57號判例、46年台抗字第6號判例意旨可資參照。
三、經查，本件被告前因涉嫌竊盜案件，經本院認其犯罪嫌疑重
    大，且為數次竊盜或加重竊盜犯行，其時間甚近，有事實足
    認有反覆實施刑法第320條、第321條之罪之虞，有羈押必要
    ，而依刑事訴訟法第101條之1第1項第5款之規定，於97年8
    月22日執行羈押在案。查前揭原羈押之原因尚未消滅，依被
    告犯罪情節，亦難認有得以具保或其他強制處分方式替代原
    羈押執行之情事，聲請人即被告配偶雖主張本件並無新事證
    待查，亦無共犯串證或湮滅證據之問題，被告具固定住居所
    ，所犯非5年以上有期徒刑以上之重罪云云，惟本件並非依
    刑事訴訟法第101條第1項各款執行羈押，聲請人此部分所述
    與原羈押之事實及理由無關。至於聲請人以其即將臨盆生產
    ，急需被告具保返家陪產等情，具狀聲請具保停止羈押部分
    ，經核非僅未就其所陳提出何等客觀事證證明，所述聲請具
    保停止羈押之理由，亦與原羈押理由及被告有無繼續羈押之
    必要性無關。從而聲請人為被告聲請具保停止羈押，不能准
    許，應予駁回。
據上論斷，應依刑事訴訟法第220條，裁定如主文。
中    華    民    國    97    年    8     月    29    日
                  刑事第十一庭  法  官  林庚棟
以上正本證明與原本無異。
如不服本裁定，應於裁定送達後5日內向本院提出抗告狀。
                                書記官  殷玉芬
中    華    民    國    97    年    9     月    1     日


司法院資訊處製作；財團法人民間司法改革基金會備份。
